臺灣臺中地方法院刑事判決
111年度易字第772號
公  訴  人  臺灣臺中地方檢察署檢察官
被      告  謝標志


上列被告因竊盜案件，經檢察官提起公訴（110年度偵字第22429
號），被告於本院準備程序進行中，就被訴事實為有罪之陳述，
經本院合議庭裁定由受命法官獨任進行簡式審判程序，判決如下
：
    主    文
謝標志共同犯竊盜罪，處有期徒刑參月，如易科罰金，以新臺幣
壹仟元折算壹日；又共同犯攜帶兇器竊盜罪，處有期徒刑柒月。
未扣案之犯罪所得現金新臺幣壹仟陸佰玖拾元，沒收之，於全部
或一部不能沒收或不宜執行沒收時，追徵其價額。
    犯罪事實
一、謝標志與真實姓名年籍不詳之成年男子共同意圖為自己不法
    之所有，基於竊盜之犯意聯絡，於民國110年2月27日2時37
    分許前之某時，由謝標志駕駛車牌號碼000-0000號自用小客
    車搭載該名男子至臺中市大雅區通山路「橫山公園」附近某
    處，由該名男子以不詳方式拆除竊取詹翰諹所有停放在該處
    之車牌號碼000-0000號自用小客車之車牌2面，得手後，駛
    往苗栗縣三義鄉某處，將上開車號000-0000號自用小客車之
    車牌2面卸下改懸掛前揭竊得之AQC-1961號自用小客車之車
    牌2面。
二、謝標志與前開男子，共同意圖為自己不法之所有，基於加重
    竊盜之犯意聯絡，於110年2月27日2時37分許，由謝標志駕
    駛上開車輛停靠在臺中市○○區○○路0段000○00號路旁，讓該
    名男子下車後，再將車輛往前行駛停等在臺中市西屯區西屯
    路與至善路口等待接應，該名男子旋即步入臺中市○○區○○路
    0段000○0號由龔婷甄擔任店長之「速喜樂自助洗衣店」內，
    持客觀上足供作兇器使用之拔釘器1支（未扣案），先行撬
    開店內收費機後，即離去前往謝標志車輛停等處會合，再由
    謝標志於同日2時41分許駕車搭載該男子，返回停靠在上址
    自助洗衣店前對面道路，由該男子自車內取出橘色袋子1只
    再次進入上址店內，自方才遭撬開之收費機內搜刮現金共計
    新臺幣（下同）3380元裝入袋內，得手後，迅即奔出店外，
    坐上謝標志接應之車輛逃逸，駛往臺中市大雅區人和路216
    巷無名弄內，在車內朋分竊得之財物（由謝標志、該名男子
    各分得1半，即1690元），並卸除該車所懸掛之AQC-1961號
    車牌2面，重新將該車懸掛AKW-1356號車牌2面，再共乘該車
    離去。嗣龔婷甄發現遭竊報警處理，為警調閱監視錄影器畫
    面追查比對而循線查獲。
三、案經龔婷甄訴由臺中市政府警察局第六分局報告臺灣臺中地
    方檢察署檢察官偵查起訴。
    理    由
一、被告謝標志所犯係死刑、無期徒刑、最輕本刑為3 年以上有
    期徒刑以外之罪，其於準備程序中先就被訴事實為有罪之陳
    述，經法官告知簡式審判程序之旨，並聽取檢察官及被告之
    意見後，依刑事訴訟法第273條之1第1項規定，經本院合議
    庭裁定進行簡式審判程序審理；且依同法第273條之2及第15
    9條第2項規定，不適用傳聞法則有關限制證據能力之相關規
    定，合先敘明。
二、上揭犯罪事實，業據被告於偵查、本院準備程序及審理中均
    坦承不諱，核與證人即被害人詹翰諹、告訴人龔婷甄於警詢
    中之證述相符，並有員警職務報告、偵查報告、刑案現場勘
    察報告、失車-案件基本資料詳細畫面報表、車輛詳細資料
    報表、監視器畫面擷取照片、監視器畫面光碟、車牌號碼00
    0-0000號車輛車行紀錄、車牌號碼000-0000號車輛國道ETC
    通行紀錄及通聯調閱查詢單等件在卷可稽。足認被告前揭任
    意性自白與事實相符，堪以採信，本案事證明確，被告上開
    犯行均堪以認定，應依法論科。
三、論罪科刑：
  ㈠核被告就犯罪事實一所為，係犯刑法第320條第1項之竊盜罪
    ；就犯罪事實二所為，係犯刑法第321條第1項第3款之攜帶
    兇器竊盜罪。被告就上開竊盜、攜帶兇器竊盜犯行，有犯意
    聯絡及行為分擔，均為共同正犯。
  ㈡被告所為上開2次犯行，犯意各別，行為互殊，應分論併罰。
  ㈢起訴書雖主張被告為累犯，應依累犯規定加重其刑等語，然
    依公訴人於本院審理提出之臺灣彰化地方檢察署執行指揮書
    電子檔紀錄、臺灣高等法院臺中分院103年度抗字第388號裁
    定（本院卷第105至116頁），所記載之被告前案徒刑執行期
    滿日顯與起訴書主張之被告前案徒刑執行完畢日期不符，本
    院無從據以認定被告前案徒刑執行完畢之日期，而無論以被
    告累犯或依累犯規定加重其刑之餘地，但仍列為刑法第57條
    之量刑審酌事項（詳後述）。
  ㈣爰以行為人之責任為基礎，審酌被告不思循正當管道賺取財
    務，竟為本案普通竊盜、攜帶兇器竊盜之犯行、所生損害，
    及被告犯後坦承犯行，惟未賠償告訴人、被害人損害之犯後
    態度，復考量被告前曾因贓物、侵占、搶奪、偽證、妨害公
    務及多次違反毒品危害防制條例、竊盜等案件經法院論罪科
    刑之素行，兼衡被告之犯罪動機、目的、分工方式、所獲利
    益，暨其於本院審理中自陳之智識程度、經歷等一切情狀，
    量處如主文所示之刑，並就所犯普通竊盜罪部分，諭知易科
    罰金之折算標準。
四、沒收部分：
  ㈠按犯罪所得，屬於犯罪行為人者，沒收之；沒收，於全部或
    一部不能沒收或不宜執行沒收時，追徵其價額；宣告刑法第
    38條、第38條之1之沒收或追徵，有過苛之虞、欠缺刑法上
    之重要性、犯罪所得價值低微，或為維持受宣告人生活條件
    之必要者，得不宣告或酌減之。分別為刑法第38條之1第1 
    項前段、第3項、第38條之2第2項定有明文；另按共同正犯
    犯罪所得之沒收、追徵，應就各人所分得之數為之。所謂各
    人「所分得」之數，係指各人「對犯罪所得有事實上之處分
    權限」而言。因此，若共同正犯各成員內部間，對於犯罪所
    得分配明確時，應依各人實際所得予以宣告沒收（最高法院
    108年台上字第1037號判決意旨參照）。
  ㈡查被告與前開年籍不詳之成年男子，因本案犯行共取得3380
    元，其中被告因本案犯行實際分得1690元，業據被告於本院
    審理供述在案（本院卷第102頁），屬被告之犯罪所得，未
    予扣案，應依刑法第38條之1第1項前段、第3項規定諭知沒
    收，於全部或一部不能沒收或不宜執行沒收時，追徵其價額
    。
  ㈢至被告與前開年籍不詳之成年男子就犯罪事實欄一所竊得之A
    QC-1961號車牌2面，固為被告與前開成年男子之犯罪所得，
    然前揭車牌2面，客觀上價值低微，僅屬表彰車輛資料之用
    ，顯欠缺刑法上之重要性；又被告與前開成年男子，用以為
    犯罪事實欄二加重竊盜犯行之拔釘器，未據扣案，亦非違禁
    物，且於日常生活中尚非難以取得，倘予宣告沒收，其特別
    預防及社會防衛之效果微弱，亦欠缺刑法上之重要性，爰依
    刑法第38條之2第2項規定，均不予宣告沒收或追徵。
五、如不服本判決應於收受判決後20日內向本院提出上訴書狀，
    並應敘述具體理由；其未敘述上訴理由者，應於上訴期間屆
    滿後20日內向本院補提理由書（均須按他造當事人之人數附
    繕本）「切勿逕送上級法院」。
據上論斷，應依刑事訴訟法第273條之1第1項、第299條第1項前
段、第310條之2、第454條第1項，刑法第320條第1項、第321條
第1項第3款、第28條、第41條第1項前段、第38條之1第1項前段
、第3項，刑法施行法第1條之1第1項，判決如主文。
本案經檢察官張文傑提起公訴，檢察官郭逵到庭執行職務。
中　　華　　民　　國　　111 　年　　6 　　月　　17　　日
                  刑事第六庭    法  官  蔡逸蓉
以上正本證明與原本無異。
如不服本判決應於收受判決後20日內向本院提出上訴書狀，並應
敘述具體理由；其未敘述上訴理由者，應於上訴期間屆滿後20日
內向本院補提理由書（均須按他造當事人之人數附繕本）「切勿
逕送上級法院」。
告訴人或被害人如不服判決，應備理由具狀向檢察官請求上訴，
上訴期間之計算，以檢察官收受判決正本之日起算。
                                書記官  葉俊宏
中　　華　　民　　國　　111 　年　　6 　　月　　17　　日
附錄論罪科刑法條
刑法第320條第1項
意圖為自己或第三人不法之所有，而竊取他人之動產者，為竊盜
罪，處五年以下有期徒刑、拘役或五十萬元以下罰金。
刑法第321條第1項第3款
犯前條第一項、第二項之罪而有下列情形之一者，處六月以上五
年以下有期徒刑，得併科五十萬元以下罰金：
三、攜帶兇器而犯之。